臺灣高等法院刑事判決　　　　　　　　99年度上易字第2741號
上　訴　人
即　被　告　陳俞樺
上列上訴人因妨害名譽案件，不服臺灣臺北地方法院99年度易字
第1663號，中華民國99年10月19日第一審判決（起訴案號：臺灣
臺北地方法院檢察署99年度偵字第9925號），提起上訴，本院判
決如下：
    主  文
上訴駁回。
陳俞樺緩刑貳年。
    事實及理由
一、本案經本院審理結果，認第一審以上訴人即被告陳俞樺犯刑
    法第310條第2項之散布文字誹謗罪，判處拘役30日，並諭知
    易科罰金折算之標準為新台幣1000元折算一日，認事用法及
    量刑均無不當，應予維持，並引用第一審判決書記載之事實
    、證據及理由（如附件）。
二、被告上訴意旨略以：被告確曾在告訴人王森之住處及同樓隔
    鄰張貼「淫魔，此人王森專門拐騙女人，騙財騙色欠錢不還
    ，桃園機場─國泰航空，新店市○○路284巷4弄6號10樓」
    等文字，惟該處所並非多數人得以共見共聞之公共場所，另
    被告張貼內容只是不想讓其他女子再受騙，被告亦無誹謗告
    訴人之不法犯意。該層樓住戶本利用電梯上下樓，並無人使
    用樓梯上下樓，告訴人住處之10樓之樓間堆滿紙箱雜物、灰
    塵密布，根本無法通行即明，故被告在該國宅6號、8號10樓
    張貼上揭文字、照片，尚非多數人得以共見共聞之公共場所
    ，與刑法第310條誹謗罪構成要件尚屬有間。而被告因長時
    間遭告訴人玩弄，造成精神不佳，嚴重憂鬱，一時情急才貿
    然至告訴人住處張貼上揭不雅文字，被告確實有錯，亦懊悔
    不已，但被告行為應不成立刑法上之誹謗罪，為此提起上訴
    等語。
三、經查：被告於上開時地有於告訴人住處張貼內容含有誹謗被
    告文字犯行，且被告所張貼處所就該棟住戶而言係多數人得
    以見聞之公共場所，其行為成立刑法上之散布文字誹謗罪，
    業據原審於判決理由中說明認定綦詳。被告上訴意旨猶以其
    所為不合於刑法第310條誹謗罪構成要件，而否認犯罪云云
    ，自無足取，被告提起本件上訴，為無理由，應予駁回。又
    查被告前此未曾因故意犯罪而受有期徒刑之宣告，有本院被
    告前案紀錄表存卷可按，偶因一時衝動，致罹刑章，惡性尚
    輕，且告訴人於本院審理時已表示願意原諒被告，被告亦當
    庭向告訴人道歉，有本院審判筆錄一份可憑，其經此科刑教
    訓，日後當知所警惕而無再犯之虞，本院因認其所受上開刑
    之宣告，以暫不執行為適當，併依刑法第74條第1項第1款規
    定，宣告緩刑2年，以啟自新。
據上論斷，應依刑事訴訟法第373條、第368條，刑法第74條第1
項第1款，判決如主文。
本案經檢察官陳昱旗到庭執行職務。
中    華    民    國   100    年    1     月    20    日
                  刑事第四庭審判長法  官  陳筱珮
                                  法  官  邱滋杉
                                  法  官  孫惠琳
以上正本證明與原本無異。
不得上訴。
                                  書記官  潘文賢
中    華    民    國   100    年    1     月    20    日
附錄本案論罪科刑法條：
中華民國刑法第310條  （誹謗罪）
意圖散布於眾，而指摘或傳述足以毀損他人名譽之事者，為誹謗
罪，處1年以下有期徒刑、拘役或5百元以下罰金。
散布文字、圖畫犯前項之罪者，處2年以下有期徒刑、拘役或1千
元以下罰金。
對於所誹謗之事，能證明其為真實者，不罰。但涉於私德而與公
共利益無關者，不在此限。